臺灣嘉義地方法院刑事判決
111年度易字第504號
公  訴  人  臺灣嘉義地方檢察署檢察官
被      告  林晟光




上列被告因竊盜案件，經檢察官提起公訴（111年度偵字第8880
號），本院判決如下：
    主  文
林晟光犯刑法第三百二十一條第一項第二、三款之竊盜罪，累犯
，處有期徒刑捌月。未扣案犯罪所得新臺幣貳萬元、手提電腦壹
台均沒收，於全部或一部不能沒收或不宜執行沒收時，均追徵其
價額。
    犯 罪 事 實
一、林晟光意圖為自己不法之所有，基於踰越安全設備、攜帶兇
    器竊盜之犯意，於民國111年4月27日1時44分許，至曾信夫
    所經營位在嘉義市○區○○路000號「花漾創意鐵板料理」店後
    方廚房，打開該廚房之維修孔蓋子後攀爬進入店內，並隨手
    撿拾廚房內客觀上足供兇器使用之鐵餐叉具撬開店內收銀機
    ，竊取收銀機內現金新臺幣（下同）20,000元，以及徒手竊
    取手機1支、手提電腦1台等物得手後離去。嗣曾信夫於同日
    10時30分許準備營業時發覺有異，調閱店內監視器錄影畫面
    ，始悉上情。
二、案經曾信夫訴由嘉義市政府警察局第一分局報告臺灣嘉義地
    方檢察署檢察官偵查起訴。
    理  由
一、本判決依司法院「刑事判決精簡原則」製作。證據能力部分
    因當事人均不爭執（易字卷第104頁），得不予說明。　
二、上揭犯罪事實，業據被告於警詢及審理時坦承不諱（偵卷第
    55-57頁；易字卷第103頁），核與證人即告訴人曾信夫於警
    詢中陳述大致相符（警卷第1-6頁），並有卷附被害報告單
    （警卷第12頁）、上開店內及附近路口監視器錄影翻拍畫面
    、現場蒐證照片（警卷第15-22頁）、google地圖（警卷第2
    3頁）、告訴人遭竊手機翻拍畫面（警卷第24-25頁）、嘉義
    市政府警察局第一分局長榮派出所受理各類案件紀錄表（警
    卷第26頁）在卷可參，足認被告上開任意性自白與事實相符
    ，可以採信。綜上，本案事證明確，被告犯行堪以認定，應
    予依法論科。
三、論罪科刑： 
(一)按刑法第321條第1項第2款所謂「毀」係指毀損，稱「越」
    則指踰越或超越，祇要踰越或超越門窗、牆垣或安全設備之
    行為，使該門扇、牆垣或安全設備喪失防閑作用，即該當於
    前揭規定之要件（最高法院77年度台上字第1130號判決意旨
    參照）；又同法同條項第3款之攜帶兇器竊盜罪，係以行為
    人攜帶兇器竊盜為其加重條件，此所謂兇器，其種類並無限
    制，凡客觀上足對人之生命、身體、安全構成威脅，具有危
    險性之兇器均屬之，且祇須行竊時攜帶此種具有危險性之兇
    器為已足，並不以攜帶之初有行兇之意圖為必要；且所謂之
    「攜帶兇器」，祇須於行竊時攜帶具有危險性之兇器為已足
    ，該兇器不必原屬行竊者本人所有，亦不以自他處攜至行竊
    處所為必要，縱在行竊場所隨手拾取應用，其有使人受傷害
    之危險既無二致，自仍應屬上述「攜帶兇器」之範疇（最高
    法院90年度台上字第1261號判決意旨可參）。查本案被告係
    自上開店面後方之維修孔蓋子進入其內行竊，而依告訴人於
    警詢中證稱：該維修孔有蓋上蓋子並使用繩子綁住，我於11
    1年4月27日10時30分許發現時，該繩子已遭破壞且維修孔蓋
    沒有關閉等語（警卷第3頁），足認被告自該維修孔蓋攀爬
    進入上開店內，已使該維修孔失去防閑作用；又被告持現場
    撿拾之鐵餐叉具撬開上開店內收銀機竊取財物，該鐵餐叉具
    自應為金屬製且質地堅硬之物，如以之攻擊人體，堪以造成
    相當之傷害，是可認該鐵餐叉具客觀上可對人之生命、身體
    、安全構成威脅，具有危險性，而屬兇器，綜前揭說明，被
    告本案所為已符合「踰越安全設備」、「攜帶兇器」之加重
    要件。
(二)是核被告所為，均係犯刑法第321條第1項第2款、第3款之攜
    帶兇器踰越安全設備竊盜罪。起訴書雖就被告本案犯行漏未
    論以刑法第321條第1項第3款「攜帶兇器」之加重事由，惟
    該條項所列各款為竊盜之加重條件，如犯竊盜罪兼具數款加
    重情形時，因竊盜行為祇有一個，仍祇成立一罪，不能認係
    法律競合或犯罪競合（最高法院69年度台上字第3945號判決
    可資參照），是此仍屬同一竊盜行為範疇，並無犯罪事實擴
    張或減縮之情形，本院於審理時亦已告知被告所犯法條，應
    由本院補充之。
(三)累犯加重：查被告前於107年間，分別因竊盜案件，經臺灣
    臺中地方法院以107年度中簡字第2454號、108年度易字第31
    7號各判決判處有期徒刑5月、5月確定，並經臺灣臺中地方
    法院以108年度聲字第2325號裁定定應執行有期徒刑8月確定
    ，而於110年6月11日縮刑期滿未經撤銷假釋而視為執行完畢
    等節，有檢察官提出卷附矯正簡表（偵卷第43-44頁）、臺
    灣臺中地方檢察署執行指揮書電子檔紀錄（偵卷第67頁）、
    執行案件資料表（易字卷第113-123頁）可參，其受徒刑之
    執行完畢後，5年以內故意再犯本案有期徒刑以上之罪，為
    累犯。而審酌被告本案並無應依司法院釋字第775號解釋意
    旨裁量不予加重之適用，是被告本案所犯之罪，仍應依刑法
    第47條第1項之規定，加重其刑。
(四)量刑審酌：被告不思以正當方法獲取財物，率爾以踰越安全
    設備、攜帶兇器之手段，竊取告訴人之財物，侵害告訴人之
    財產權，且被告前已有多次竊盜前科（累犯部分不予重複評
    價），有前揭被告前案紀錄表附卷可佐，仍不知警惕，再為
    本案竊盜犯行，所為實屬不該，且缺乏尊重他人財產權之正
    確態度，違反法律之誡命規範。而念及被告犯後坦承犯行之
    態度，及被告本案犯行所竊得之財物價值、告訴人所受之損
    害，及被告尚未與告訴人和解或賠償告訴人所受損害；復衡
    以被告於本院自述先前從事木工、國小畢業之智識程度、平
    常與父母同住、無子女等（易字卷第108頁）等一切情狀，
    量處如主文所示之刑。
(五)沒收部分：
　⒈犯罪所得沒收：查被告竊得之現金20,000元、蘋果牌手機（i
    phone5）1支、手提電腦1台（acer），為被告之犯罪所得，
    而其中蘋果牌手機1支部分，已發還被害人，有本院111年10
    月17日公務電話紀錄在卷可參（易字卷第125頁），故就蘋
    果牌手機1支，依刑法第38條之1第5項規定，不宣告沒收；
    至現金20,000元、手提電腦1台（acer），均未扣案，則另
    依第38條之1第1項前段、第3項之規定宣告沒收，並諭知於
    全部或一部不能沒收或不宜執行沒收時，追徵其價額。
　⒉犯罪使用之未扣案鐵餐叉具：雖為被告行竊時所用之犯罪工
    具，然被告自承係進入上開店內後，在廚房隨手撿拾使用等
    語（易字卷第108頁），顯非被告所有之物，無從依刑法第3
    8條第2項規定沒收。
據上論斷，應依刑事訴訟法第299條第1項前段（依刑事判決精簡
原則，僅記載程序法條文），判決如主文。
本案經檢察官吳咨泓提起公訴，檢察官林津鋒到庭執行職務。
中　　華　　民　　國　　111 　年　　11　　月　　8 　　日
                  刑事第九庭    法　官　沈芳伃
以上正本證明與原本無異。
如不服本判決應於收受判決後20日內向本院提出上訴書狀，並應
敘述具體理由；其未敘述上訴理由者，應於上訴期間屆滿後20日
內向本院補提理由書（均須按他造當事人之人數附繕本）「切勿
逕送上級法院」。告訴人或被害人如對於本判決不服者，應具備
理由請求檢察官上訴，其上訴期間之計算係以檢察官收受判決正
本之日期為準。
中　　華　　民　　國　　111 　年　　11　　月　　8 　　日
                                書記官　張簡純靜
【論罪條文】
《中華民國刑法第321條》
犯前條第一項、第二項之罪而有下列情形之一者，處六月以上五
年以下有期徒刑，得併科五十萬元以下罰金：
一、侵入住宅或有人居住之建築物、船艦或隱匿其內而犯之。二
、毀越門窗、牆垣或其他安全設備而犯之。
三、攜帶兇器而犯之。
四、結夥三人以上而犯之。
五、乘火災、水災或其他災害之際而犯之。
六、在車站、港埠、航空站或其他供水、陸、空公眾運輸之舟、
車、航空機內而犯之。
前項之未遂犯罰之。